Minutes et répertoires du notaire Louis Claude LAISNÉ, janvier 1814 - 27 février 1821 (étude XXVIII)
Archives nationales
- Minutes de Louis Claude LAISNÉ, janvier 1814 - 27 février 1821; MC/ET/XXVIII/689 - MC/ET/XXVIII/755
  - Minutes. 1815, mai - 1815, juin, mai 1815 - juin 1815; MC/ET/XXVIII/702
    - Mariage de Jean-Baptiste Augustin Lecercle, fabricant de bas, 181, rue du Faubourg-Saint-Antoine, avec Marie Françoise De Vrinte, dite de Vrinne, mercière, 183, même rue., 20 mai 1815; MC/ET/XXVIII/702
      Documents du Minutier central des notaires de Paris concernant l'histoire économique et sociale (1800-1830) [8556 actes], par Claude Pris, introduction et index revus, corrigés par le personnel du Minutier central, sous la direction d'Andrée Chauleur, Paris, Archives nationales, 1999, notice n° 934 (instrument de recherche imprimé dématérialisé dont la version intégrale est accessible en ligne par la rubrique 'Autres instruments de recherche', voir contexte dans le Plan d’orientation général - Notaires de Paris, guides thématiques du Minutier).
      contrat de mariage; Faubourg-Saint-Antoine (rue du); Lecercle, Jean-Baptiste Augustin; Vrinte dite de Vrinne, Marie Françoise de; fabricant d'accessoires vestimentaires; commerçant
    - Mariage d'Ennemond Dusser, boulanger, 9, rue du Rocher, avec Marie Julie Antoinette Eulalie Vesque [Vesques], 5, rue du Faubourg-Saint-Honoré., 23 mai 1815; MC/ET/XXVIII/702
      Documents du Minutier central des notaires de Paris concernant l'histoire économique et sociale (1800-1830) [8556 actes], par Claude Pris, introduction et index revus, corrigés par le personnel du Minutier central, sous la direction d'Andrée Chauleur, Paris, Archives nationales, 1999, notice n° 3567 (instrument de recherche imprimé dématérialisé dont la version intégrale est accessible en ligne par la rubrique 'Autres instruments de recherche', voir contexte dans le Plan d’orientation général - Notaires de Paris, guides thématiques du Minutier).
      contrat de mariage; Faubourg-Saint-Honoré (rue du); Rocher (rue du); Dusser, Ennemond; Vesque, Marie Julie Antoinette Eulalie; boulanger
    - Mariage de Pierre Louis Jacquelin, artiste musicien, membre de l'hospice des Quinze-Vingts, 38, rue de Charenton, avec Magdelaine Leroy, brodeuse, veuve de Pierre Antoine Pivot, même hospice., 24 mai 1815; MC/ET/XXVIII/702
      Documents du Minutier central des notaires de Paris concernant l'histoire économique et sociale (1800-1830) [8556 actes], par Claude Pris, introduction et index revus, corrigés par le personnel du Minutier central, sous la direction d'Andrée Chauleur, Paris, Archives nationales, 1999, notice n° 5870 (instrument de recherche imprimé dématérialisé dont la version intégrale est accessible en ligne par la rubrique 'Autres instruments de recherche', voir contexte dans le Plan d’orientation général - Notaires de Paris, guides thématiques du Minutier).
      contrat de mariage; Charenton (rue de); Quinze-Vingt (hôpital des); Jacquelin, Pierre Louis; Leroy, Madeleine; Pivot, Pierre Antoine; brodeur; musicien
    - Mariage de René Julien Millocheau, quincaillier, 10, quai de l'École, avec Jeanne Sophie Mattler, 15, rue Censier., 25 mai 1815; MC/ET/XXVIII/702
      Documents du Minutier central des notaires de Paris concernant l'histoire économique et sociale (1800-1830) [8556 actes], par Claude Pris, introduction et index revus, corrigés par le personnel du Minutier central, sous la direction d'Andrée Chauleur, Paris, Archives nationales, 1999, notice n° 253 (instrument de recherche imprimé dématérialisé dont la version intégrale est accessible en ligne par la rubrique 'Autres instruments de recherche', voir contexte dans le Plan d’orientation général - Notaires de Paris, guides thématiques du Minutier).
      contrat de mariage; Censier (rue); Ecole (quai de l'); Mattler, Jeanne Sophie; Millocheau, René Julien; commerçant
    - Mariage de Jean Pierre Velliger, serrurier, 8, rue de Charonne, divorcé d'avec Marie Anne Bernhard, et veuf avec deux enfants de Marie Magdeleine Adélaïde Deninger, avec Marie Jeanne Foucard, veuve avec un enfant de Pierre Debrieux, ébéniste, 6, rue Lenoir., 2 juin 1815; MC/ET/XXVIII/702
      Documents du Minutier central des notaires de Paris concernant l'histoire économique et sociale (1800-1830) [8556 actes], par Claude Pris, introduction et index revus, corrigés par le personnel du Minutier central, sous la direction d'Andrée Chauleur, Paris, Archives nationales, 1999, notice n° 1778 (instrument de recherche imprimé dématérialisé dont la version intégrale est accessible en ligne par la rubrique 'Autres instruments de recherche', voir contexte dans le Plan d’orientation général - Notaires de Paris, guides thématiques du Minutier).
      contrat de mariage; Charonne (rue de); Bernhard, Marie Anne; Deninger, Marie-Madeleine Adélaïde; Foucard, Marie Jeanne; Velliger, Jean Pierre; serrurier
    - Mariage de Denis Marcque, marchand de blé, demeurant à Tournan [Tournan-en-Brie], avec Marie Magdelaine Lallemant, 133, rue de Charenton., 7 juin 1815; MC/ET/XXVIII/702
      Documents du Minutier central des notaires de Paris concernant l'histoire économique et sociale (1800-1830) [8556 actes], par Claude Pris, introduction et index revus, corrigés par le personnel du Minutier central, sous la direction d'Andrée Chauleur, Paris, Archives nationales, 1999, notice n° 2957 (instrument de recherche imprimé dématérialisé dont la version intégrale est accessible en ligne par la rubrique 'Autres instruments de recherche', voir contexte dans le Plan d’orientation général - Notaires de Paris, guides thématiques du Minutier).
      contrat de mariage; Charenton (rue de); Tournan-en-Brie (Seine-et-Marne); Lallemant, Marie-Madeleine; Marcque, Denis; commerçant
    - Mariage d'Antoine Rose Bérengé, ouvrier menuisier, 39, rue du Faubourg-Saint-Antoine, avec Marie Magdelaine Leconte, ouvrière en linge, 23, rue Phelippot., 8 juin 1815; MC/ET/XXVIII/702
      Documents du Minutier central des notaires de Paris concernant l'histoire économique et sociale (1800-1830) [8556 actes], par Claude Pris, introduction et index revus, corrigés par le personnel du Minutier central, sous la direction d'Andrée Chauleur, Paris, Archives nationales, 1999, notice n° 5278 (instrument de recherche imprimé dématérialisé dont la version intégrale est accessible en ligne par la rubrique 'Autres instruments de recherche', voir contexte dans le Plan d’orientation général - Notaires de Paris, guides thématiques du Minutier).
      contrat de mariage; Faubourg-Saint-Antoine (rue du); Phélipeaux (rue); Béranger, Antoine Rose; Leconte, Marie-Madeleine; teinturier blanchisseur; menuisier
    - Mariage de Jean-Baptiste Blondeau, ouvrier menuisier, 23, rue Moreau, veuf avec trois enfants de Marie Adélaïde Crenon [Crénon], avec Marie Thérèse Gérard, même adresse., 19 juin 1815; MC/ET/XXVIII/702
      Documents du Minutier central des notaires de Paris concernant l'histoire économique et sociale (1800-1830) [8556 actes], par Claude Pris, introduction et index revus, corrigés par le personnel du Minutier central, sous la direction d'Andrée Chauleur, Paris, Archives nationales, 1999, notice n° 5279 (instrument de recherche imprimé dématérialisé dont la version intégrale est accessible en ligne par la rubrique 'Autres instruments de recherche', voir contexte dans le Plan d’orientation général - Notaires de Paris, guides thématiques du Minutier).
      contrat de mariage; Faubourg-Saint-Antoine (rue du); Moreau (rue); Phélipeaux (rue); Blondeau, Jean-Baptiste; Crenon, Marie Adélaïde; Crénon, Marie Adélaïde; Gérard, Marie Thérèse; menuisier
    - Mariage de Pierre François Charpentier, épicier, 71, rue du Faubourg-du-Temple, avec Marie Amélie Lecerre, 231, rue Saint-Denis., 27 juin 1815; MC/ET/XXVIII/702
      Documents du Minutier central des notaires de Paris concernant l'histoire économique et sociale (1800-1830) [8556 actes], par Claude Pris, introduction et index revus, corrigés par le personnel du Minutier central, sous la direction d'Andrée Chauleur, Paris, Archives nationales, 1999, notice n° 3861 (instrument de recherche imprimé dématérialisé dont la version intégrale est accessible en ligne par la rubrique 'Autres instruments de recherche', voir contexte dans le Plan d’orientation général - Notaires de Paris, guides thématiques du Minutier).
      contrat de mariage; Faubourg-du-Temple (rue du); Charpentier, Pierre François; Lecerre, Marie Amélie; commerçant
  - Minutes. 1815, juillet - 1815, août, juillet 1815 - août 1815; MC/ET/XXVIII/703
    - Mariage de Nicolas Beausse, vigneron et cultivateur, 48, rue de Reuilly, veuf avec un enfant de Marie Agathe Betouille [Bétouille], avec Geneviève Hurelle, même adresse., 12 juillet 1815; MC/ET/XXVIII/703
      Documents du Minutier central des notaires de Paris concernant l'histoire économique et sociale (1800-1830) [8556 actes], par Claude Pris, introduction et index revus, corrigés par le personnel du Minutier central, sous la direction d'Andrée Chauleur, Paris, Archives nationales, 1999, notice n° 3385 (instrument de recherche imprimé dématérialisé dont la version intégrale est accessible en ligne par la rubrique 'Autres instruments de recherche', voir contexte dans le Plan d’orientation général - Notaires de Paris, guides thématiques du Minutier).
      contrat de mariage; Reuilly (grande rue de); Beausse, Nicolas; Betouille, Marie Agathe; Bétouille, Marie Agathe; Hurelle, Geneviève; agriculteur; viticulteur
    - Mariage d'Alexis Denis Lachambre, jardinier, 162, rue de Charenton, avec Marie Adélaïde Alexandre, jardinier, 160, même rue., 10 août 1815; MC/ET/XXVIII/703
      Documents du Minutier central des notaires de Paris concernant l'histoire économique et sociale (1800-1830) [8556 actes], par Claude Pris, introduction et index revus, corrigés par le personnel du Minutier central, sous la direction d'Andrée Chauleur, Paris, Archives nationales, 1999, notice n° 3188 (instrument de recherche imprimé dématérialisé dont la version intégrale est accessible en ligne par la rubrique 'Autres instruments de recherche', voir contexte dans le Plan d’orientation général - Notaires de Paris, guides thématiques du Minutier).
      contrat de mariage; Charenton (rue de); Alexandre, Marie Adélaïde; Lachambre, Alexis Denis; jardinier; jardinier
    - Mariage de Nicolas Henry, charcutier, 15, rue de la Roquette, avec Marie Louise Morin, 34, même rue., 14 août 1815; MC/ET/XXVIII/703
      Documents du Minutier central des notaires de Paris concernant l'histoire économique et sociale (1800-1830) [8556 actes], par Claude Pris, introduction et index revus, corrigés par le personnel du Minutier central, sous la direction d'Andrée Chauleur, Paris, Archives nationales, 1999, notice n° 3681 (instrument de recherche imprimé dématérialisé dont la version intégrale est accessible en ligne par la rubrique 'Autres instruments de recherche', voir contexte dans le Plan d’orientation général - Notaires de Paris, guides thématiques du Minutier).
      contrat de mariage; Roquette (rue de la); Henry, Nicolas; Morin, Marie Louise; charcutier
    - Mariage de Nicolas Marie Meunier, jardinier, demeurant à Bercy, 1, rue de la Lancette, avec Marianne Marie Geneviève Riverant, jardinier, demeurant à Bercy, vallée de Fécamp., 22 août 1815; MC/ET/XXVIII/703
      Précisions sur les lieux: Bercy (ancienne commune)--Fécamp (vallée de); Bercy (ancienne commune)--Lancette (rue de la)
      Documents du Minutier central des notaires de Paris concernant l'histoire économique et sociale (1800-1830) [8556 actes], par Claude Pris, introduction et index revus, corrigés par le personnel du Minutier central, sous la direction d'Andrée Chauleur, Paris, Archives nationales, 1999, notice n° 3189 (instrument de recherche imprimé dématérialisé dont la version intégrale est accessible en ligne par la rubrique 'Autres instruments de recherche', voir contexte dans le Plan d’orientation général - Notaires de Paris, guides thématiques du Minutier).
      contrat de mariage; Bercy (ancienne commune); Lancette (rue de la); Vallée-de-Fécamp (rue de la); Meunier, Nicolas Marie; Riverant, Marianne Marie Geneviève; jardinier
    - Inventaire après décès de Pierre Louis Lemétayer [Lemetayer], fabricant d'écrans, 6, rue du Cimetière-Saint-Nicolas., 22 août 1815; MC/ET/XXVIII/703
      Documents du Minutier central des notaires de Paris concernant l'histoire économique et sociale (1800-1830) [8556 actes], par Claude Pris, introduction et index revus, corrigés par le personnel du Minutier central, sous la direction d'Andrée Chauleur, Paris, Archives nationales, 1999, notice n° 1952 (instrument de recherche imprimé dématérialisé dont la version intégrale est accessible en ligne par la rubrique 'Autres instruments de recherche', voir contexte dans le Plan d’orientation général - Notaires de Paris, guides thématiques du Minutier).
      inventaire; Cimetière-Saint-Nicolas (rue du); Lemetayer, Pierre Louis; Lemétayer, Pierre Louis; commerçant
    - Bail de boutique de marchand de vins, 7, rue de la Tannerie et place de l'Hôtel-de-Ville, par Jean Jacques Baud, à Jean Louis, marchand de vins., 28 août 1815; MC/ET/XXVIII/703
      Documents du Minutier central des notaires de Paris concernant l'histoire économique et sociale (1800-1830) [8556 actes], par Claude Pris, introduction et index revus, corrigés par le personnel du Minutier central, sous la direction d'Andrée Chauleur, Paris, Archives nationales, 1999, notice n° 4523 (instrument de recherche imprimé dématérialisé dont la version intégrale est accessible en ligne par la rubrique 'Autres instruments de recherche', voir contexte dans le Plan d’orientation général - Notaires de Paris, guides thématiques du Minutier).
      bail; Hôtel-de-Ville (place de l'); Tannerie (rue de la); Baud, Jean Jacques; Louis, Jean; commerçant
    - Inventaire après décès de Marie Louise Defriche, épouse de Claude Aubert, charpentier, 83, rue de la Roquette., 28 août 1815; MC/ET/XXVIII/703
      Documents du Minutier central des notaires de Paris concernant l'histoire économique et sociale (1800-1830) [8556 actes], par Claude Pris, introduction et index revus, corrigés par le personnel du Minutier central, sous la direction d'Andrée Chauleur, Paris, Archives nationales, 1999, notice n° 1569 (instrument de recherche imprimé dématérialisé dont la version intégrale est accessible en ligne par la rubrique 'Autres instruments de recherche', voir contexte dans le Plan d’orientation général - Notaires de Paris, guides thématiques du Minutier).
      inventaire; Roquette (rue de la); Aubert, Claude; Defriche, Marie Louise; charpentier
  - Minutes. 1815, septembre - 1815, octobre, septembre 1815 - octobre 1815; MC/ET/XXVIII/704
    - Inventaire après décès de François Jacques Mesnier, marchand de vins, 62, rue Saint-Victor., 5 septembre 1815; MC/ET/XXVIII/704
      Documents du Minutier central des notaires de Paris concernant l'histoire économique et sociale (1800-1830) [8556 actes], par Claude Pris, introduction et index revus, corrigés par le personnel du Minutier central, sous la direction d'Andrée Chauleur, Paris, Archives nationales, 1999, notice n° 4524 (instrument de recherche imprimé dématérialisé dont la version intégrale est accessible en ligne par la rubrique 'Autres instruments de recherche', voir contexte dans le Plan d’orientation général - Notaires de Paris, guides thématiques du Minutier).
      inventaire; Saint-Victor (rue); Mesnier, François Jacques; commerçant
    - Mariage de Pierre Nicolas Marie Lallemand, ouvrier cordonnier, 178, rue du Faubourg-Saint-Antoine, veuf de Marie Catherine Élisabeth Viollat, avec Marie Jacqueline Schnabel, veuve de Jean-Baptiste Jottrat, instituteur, 137, même rue., 7 septembre 1815; MC/ET/XXVIII/704
      Documents du Minutier central des notaires de Paris concernant l'histoire économique et sociale (1800-1830) [8556 actes], par Claude Pris, introduction et index revus, corrigés par le personnel du Minutier central, sous la direction d'Andrée Chauleur, Paris, Archives nationales, 1999, notice n° 4861 (instrument de recherche imprimé dématérialisé dont la version intégrale est accessible en ligne par la rubrique 'Autres instruments de recherche', voir contexte dans le Plan d’orientation général - Notaires de Paris, guides thématiques du Minutier).
      contrat de mariage; Faubourg-Saint-Antoine (rue du); Jottrat, Jean-Baptiste; Lallemand, Pierre Nicolas Marie; Schnabel, Marie Jacqueline; Viollat, Marie Catherine Elisabeth; cordonnier; enseignant
    - Inventaire après décès de Pierre Germain Charpentier, boulanger, 1, rue des Minimes., 9 septembre 1815; MC/ET/XXVIII/704
      Documents du Minutier central des notaires de Paris concernant l'histoire économique et sociale (1800-1830) [8556 actes], par Claude Pris, introduction et index revus, corrigés par le personnel du Minutier central, sous la direction d'Andrée Chauleur, Paris, Archives nationales, 1999, notice n° 3568 (instrument de recherche imprimé dématérialisé dont la version intégrale est accessible en ligne par la rubrique 'Autres instruments de recherche', voir contexte dans le Plan d’orientation général - Notaires de Paris, guides thématiques du Minutier).
      inventaire; Minimes (rue des); Charpentier, Pierre Germain; boulanger
    - Inventaire après décès de Gilles Nouzillet, tonnelier, 14, rue des Fossés-Saint-Bernard., 14 septembre 1815; MC/ET/XXVIII/704
      Documents du Minutier central des notaires de Paris concernant l'histoire économique et sociale (1800-1830) [8556 actes], par Claude Pris, introduction et index revus, corrigés par le personnel du Minutier central, sous la direction d'Andrée Chauleur, Paris, Archives nationales, 1999, notice n° 1532 (instrument de recherche imprimé dématérialisé dont la version intégrale est accessible en ligne par la rubrique 'Autres instruments de recherche', voir contexte dans le Plan d’orientation général - Notaires de Paris, guides thématiques du Minutier).
      inventaire; Fossés-Saint-Bernard (rue des); Nouzillet, Gilles; tonnelier
    - Inventaire après décès de Pierre Antoine Panseron, blanchisseur, 7, rue Villot., 15 septembre 1815; MC/ET/XXVIII/704
      Documents du Minutier central des notaires de Paris concernant l'histoire économique et sociale (1800-1830) [8556 actes], par Claude Pris, introduction et index revus, corrigés par le personnel du Minutier central, sous la direction d'Andrée Chauleur, Paris, Archives nationales, 1999, notice n° 679 (instrument de recherche imprimé dématérialisé dont la version intégrale est accessible en ligne par la rubrique 'Autres instruments de recherche', voir contexte dans le Plan d’orientation général - Notaires de Paris, guides thématiques du Minutier).
      inventaire; Villiot (rue); Panseron, Pierre; Panseron, Pierre Antoine; teinturier blanchisseur
    - Mariage de Pierre Marin Ruffin, jardinier, 40, rue des Marais, avec Gabrielle Françoise Cochet, 11, rue des Amandiers., 17 septembre 1815; MC/ET/XXVIII/704
      Documents du Minutier central des notaires de Paris concernant l'histoire économique et sociale (1800-1830) [8556 actes], par Claude Pris, introduction et index revus, corrigés par le personnel du Minutier central, sous la direction d'Andrée Chauleur, Paris, Archives nationales, 1999, notice n° 3190 (instrument de recherche imprimé dématérialisé dont la version intégrale est accessible en ligne par la rubrique 'Autres instruments de recherche', voir contexte dans le Plan d’orientation général - Notaires de Paris, guides thématiques du Minutier).
      contrat de mariage; Amandiers (rue des); Marais (rue des); Cochet, Gabrielle Françoise; Ruffin, Pierre Marin; jardinier
    - Mariage de Jean Louis Louvet, ouvrier serrurier, rue du Faubourg-Saint-Antoine, cour Saint-Louis, veuf de Marie Jamet, avec Barbe Nicole Deheschers, journalière, 17, rue de la Verrerie., 17 septembre 1815; MC/ET/XXVIII/704
      Documents du Minutier central des notaires de Paris concernant l'histoire économique et sociale (1800-1830) [8556 actes], par Claude Pris, introduction et index revus, corrigés par le personnel du Minutier central, sous la direction d'Andrée Chauleur, Paris, Archives nationales, 1999, notice n° 5396 (instrument de recherche imprimé dématérialisé dont la version intégrale est accessible en ligne par la rubrique 'Autres instruments de recherche', voir contexte dans le Plan d’orientation général - Notaires de Paris, guides thématiques du Minutier).
      contrat de mariage; Faubourg-Saint-Antoine (rue du); Verrerie (rue de la); Deheschers, Barbe Nicole; Jamet, Marie; Louvet, Jean Louis; journalier; serrurier
    - Inventaire après décès de Marie Michelle Tuvien, épouse de Joseph Cadot, papetier, 9, boulevard du Temple., 18 septembre 1815; MC/ET/XXVIII/704
      Documents du Minutier central des notaires de Paris concernant l'histoire économique et sociale (1800-1830) [8556 actes], par Claude Pris, introduction et index revus, corrigés par le personnel du Minutier central, sous la direction d'Andrée Chauleur, Paris, Archives nationales, 1999, notice n° 2701 (instrument de recherche imprimé dématérialisé dont la version intégrale est accessible en ligne par la rubrique 'Autres instruments de recherche', voir contexte dans le Plan d’orientation général - Notaires de Paris, guides thématiques du Minutier).
      inventaire; Temple (boulevard du); Cadot, Joseph; Tuvien, Marie Michèle; papetier
    - Inventaire après décès de Jean-Baptiste Barbey, épicier, 35, rue de Bercy., 18 septembre 1815; MC/ET/XXVIII/704
      Documents du Minutier central des notaires de Paris concernant l'histoire économique et sociale (1800-1830) [8556 actes], par Claude Pris, introduction et index revus, corrigés par le personnel du Minutier central, sous la direction d'Andrée Chauleur, Paris, Archives nationales, 1999, notice n° 3862 (instrument de recherche imprimé dématérialisé dont la version intégrale est accessible en ligne par la rubrique 'Autres instruments de recherche', voir contexte dans le Plan d’orientation général - Notaires de Paris, guides thématiques du Minutier).
      inventaire; Bercy (rue de); Barbey, Jean-Baptiste; commerçant
    - Bail de la ferme à Grisy par Jean Marie Perrot, fabricant de rubans, à Victor André Lavoipierre, cultivateur., 20 septembre 1815; MC/ET/XXVIII/704
      Documents du Minutier central des notaires de Paris concernant l'histoire économique et sociale (1800-1830) [8556 actes], par Claude Pris, introduction et index revus, corrigés par le personnel du Minutier central, sous la direction d'Andrée Chauleur, Paris, Archives nationales, 1999, notice n° 7609 (instrument de recherche imprimé dématérialisé dont la version intégrale est accessible en ligne par la rubrique 'Autres instruments de recherche', voir contexte dans le Plan d’orientation général - Notaires de Paris, guides thématiques du Minutier).
      bail; Grisy-les-Plâtres (Val-d'Oise); Lavoipierre, Victor André; Perrot, Jean Marie; agriculteur; tisserand
    - Inventaire après décès d'Étienne Léger, garçon marchand de vins, 2, rue Beauvau., 25 septembre 1815; MC/ET/XXVIII/704
      Documents du Minutier central des notaires de Paris concernant l'histoire économique et sociale (1800-1830) [8556 actes], par Claude Pris, introduction et index revus, corrigés par le personnel du Minutier central, sous la direction d'Andrée Chauleur, Paris, Archives nationales, 1999, notice n° 5489 (instrument de recherche imprimé dématérialisé dont la version intégrale est accessible en ligne par la rubrique 'Autres instruments de recherche', voir contexte dans le Plan d’orientation général - Notaires de Paris, guides thématiques du Minutier).
      inventaire; Beauvau (rue); Léger, Etienne; commerçant; ébéniste